【裁判字號】    89,上訴,2708
【裁判日期】    890627
【裁判案由】    違反槍砲彈藥刀械管制條例
【裁判全文】
臺灣高等法院刑事判決                          八十九年度上訴字第二七０八號
    上  訴  人    臺灣士林地方法院檢察署檢察官
    被      告    甲○○
右上訴人因被告違反槍砲彈藥刀械管制條例案件，不服臺灣士林地方法院八十八年度
訴字第五七八號，中華民國八十九年六月二十七日第一審判決（起訴案號：臺灣士林
地方法院檢察署八十八年度偵字第六四八八號、第七七八三號）提起上訴，本院判決
如左：
    主  文
上訴駁回。
    理  由
一、本案經本院審理結果，認第一審判決對被告甲○○為無罪之諭知，核無不當，應
    予維持，並引用第一審判決書（如附件）記載之證據及理由。
二、檢察官上訴意旨以：（一）證人周一榮於民國八十八年六月四日遭警逮捕，翌日
    即羈押於臺灣臺北看守所，迄同年十一月間始獲釋，而被告則依序於八十八年六
    月十日及十七日，先後二次為警在其所有之箱型車及自用小客車內，分別起獲制
    式子彈十顆及玩具改造手槍一支、制式子彈二顆、改造子彈三顆，原判決以證人
    周一榮之證詞有瑕疵，而為被告有利之認定，屬違背證據法則之違法，亦有悖於
    經驗法則；（二）被告已自陳遭警查獲槍、彈之報廢箱型車，平日用以擺放炸雞
    器具，另一輛自用小客車則係每日使用之交通工具，倘有人栽贓，被告應可立即
    發現；（三）被告因本案經警移由臺灣士林地方法院檢察署檢察官偵訊後，係由
    王麗鴻繳交新臺幣二萬元之保證金後，始獲釋放，其辯稱因與王女感情不睦，有
    遭栽贓之可能，自非事實，原判決置該證據不予論述，有違證據法則；（四）扣
    案之槍、彈等物，係因未尋獲足資比對之指紋，而非查無指紋，未可反面推論該
    槍、彈表面原即無指紋印，尤未可推測原指紋印業遭蓄意滅跡；（五）原判決否
    定測謊鑑定之證據價值，有悖論理法則云云。
三、經查，證人周一榮就被告出示槍枝之動機及親眼目睹被告持有槍枝之型式，於警
    訊及原審調查時，先後三次之證述均相迥異（臺灣臺北地方法院檢察署八十八年
    度偵字第一四二二二號偵查卷第五頁、原審八十九年二月二十二日及三月十四日
    訊問筆錄），委難採據；雖證人周一榮於被告為警查獲前，已遭羈押於臺灣臺北
    看守所，仍乏積極證據資以證明該槍、彈即係被告未經許可而持有。
四、次查，為警起獲放置手槍、子彈之報廢箱型車及車牌號碼ＱＺ─四０七五號自用
    小客車，雖均係被告所有，惟其中箱型車因報廢而擱置空地，有現場照片在卷可
    參；另經檢察官勘驗結果，小客車之車門鎖損壞，由車內上鎖，後車廂仍能開啟
    ，亦有履勘筆錄附卷可憑，足徵他人仍得開啟上開車輛進入車內。且被告甫於八
    十八年六月十日，遭警在其所有之報廢箱型車內起出十顆子彈，雖至愚亦不可能
    仍將所持有之其餘槍、彈，藏放於車牌號碼ＱＺ─四０七五號自用小客車內，再
    經警於同年月十七日據報查獲。被告辯稱不知該槍、彈係何人所放置一節，尚堪
    採信。況該槍、彈乃員警在車輛駕駛座墊下所起獲，亦據證人即刑事警察局偵二
    隊偵查員古瑞麟及臺中縣警察局豐原分局偵查員李慶峰二人於原審調查時結證（
    八十八年十一月十六日訊問筆錄）屬實，被告未能及時發覺，與常情並不相違。
    另被告曾向前任職臺北縣警察局蘆洲分局龍源派出所之警員陳枝欉稱於八十八年
    六月一日遭周一榮恫嚇「要小心一點準備走路」一節，亦據證人陳枝欉於原審審
    理時結證（八十九年五月十六日審判筆錄）在卷，雖王麗鴻嗣為被告繳納保證金
    ，仍難認被告所辯有被栽贓之可能云云，與事實不符。至扣案之槍、彈，經送臺
    北縣警察局刑警隊鑑識組鑑定，既未發現足資比對之指紋，尤無足援為被告不利
    之論據。
五、復查，測謊結果雖得供裁判之佐證而非無證據能力，惟其證明力如何，事實審法
    院原得依職權自由判斷。原審以測謊鑑驗之命題互相矛盾，認該結果不足以證明
    被告持有查獲之槍、彈，原無不合。檢察官上訴意旨徒以「被告可能先後持有多
    把手槍」、「可能是部分槍、彈為被告所有，部分替人保管，也可能部分向別人
    調來」云云，參諸最高法院四十年度臺上字第八六號判例「事實之認定，應憑證
    據，如未能發現相當證據，或證據不足以證明，自不能以推測或擬制之方法，以
    為裁判基礎」之意旨，均非可執為被告有罪之認定。
六、綜上所述，本件上訴意旨所指各節，均無理由，應予駁回。
七、被告甲○○經合法傳喚，無正當理由不到庭，爰不待其陳述逕行判決。
據上論斷，應依刑事訴訟法第三百七十三條、第三百六十八條、第三百七十一條，判
決如主文。
本案經檢察官錢漢良到庭執行職務
中    華    民    國    八十九    年        十一      月      七        日
                            台灣高等法院刑事第六庭
                      審判長法  官  陳  春  秋
                                      法  官  高  明  哲
                                      法  官  王  麗  莉
右正本證明與原本無異。
如不服本判決應於收受送達後十日內向本院提出上訴書狀，其未敘述上訴之理由者並
得於提起上訴後十日內向本院補提理由書（均須按他造當事人之人數附繕本）。
                                      書記官  胡      儀
中    華    民    國    八十九    年        十一      月      九        日


司法院資訊處製作；財團法人民間司法改革基金會備份。
